臺灣高等法院刑事判決　　　　　　　　96年度上訴字第2929號
上　訴　人
即　被　告　乙○○
選任辯護人　扶助律師余西鈞律師
上　訴　人
即　被　告　丙○○
指定辯護人　扶助律師林添進律師
上列上訴人等因違反毒品危害防制條例等案件，不服臺灣桃園地
方法院95年度訴字第2405號，中華民國96年5 月31日第一審判決
（起訴案號：臺灣桃園地方法院檢察署95年度偵字第19754號）
，提起上訴，本院判決如下：
    主  文
原判決關於被告乙○○部分，及被告丙○○關於製造第二級毒品
暨定執行刑部分，均撤銷。
乙○○共同製造第二級毒品，未遂，累犯，處有期徒刑參年捌月
。扣案如附表一所示之物均沒收。
丙○○共同製造第二級毒品，未遂，處有期徒刑參年陸月。扣案
如附表一所示之物均沒收。
    事  實
一、乙○○（綽號眼鏡）前曾因偽造文書案件，經臺灣宜蘭地方
    法院以93年度易字第131 號判決判處有期徒刑3 月確定，於
    民國94年2月25日易科罰金執行完畢。
二、緣丙○○於95年8 月間向真實姓名年籍不詳綽號「阿偉」之
    成年男子借用其所承租之桃園縣桃園市○○街79號6 樓之 8
    （該屋所有權人為吳豫珊，另案偵查中），後於同年8 月下
    詢間某日同意綽號「阿牛」真實姓名年籍不詳之成年男子使
    用該處置物，綽號「阿牛」者乃陸續將如附表一編號3 至17
    、25之器具、編號1 、18至24所示之毒品先驅原料、化學試
    劑或有機溶劑，搬運至上址置放（此際尚未能證明丙○○知
    悉而有製造安非他命之故意）。而於95年9 月14日，丙○○
    已知悉綽號「阿牛」及甲○○（未經偵查，應由檢察官另為
    偵查而為適當處理）等謀議製造安非他命（起訴書誤載為甲
    基安非他命），且知悉安非他命係屬毒品危害防制條例第 2
    條第2項第2款規定之第二級毒品，仍與其等基於製造第二毒
    品安非他命之犯意聯絡，提供上址作為製造毒品之場所而共
    同參與製造，其等並於該日（95年9 月14日）下午2 時許將
    內含有毒品先驅原料「去甲麻黃」之麻黃素加入試劑後，欲
    經由鹵化、氫化及純化階段，製造完成安非他命。而乙○○
    知悉甲○○在上址製造安非他命，仍與甲○○等基於製造第
    二級毒品安非他命之犯意聯絡，由甲○○於同年9 月15日凌
    晨零時許，以不詳電話撥打乙○○之0000000000號行動電話
    ，要求乙○○前往臺北市○○區○○路4 段向綽號「萬里」
    之成年男子處取回製造毒品所需之高壓氣瓶後，再依指示前
    往桃園縣桃園市小北百貨與在該處等候之甲○○購買製毒用
    之鐵鍋，再一同返回桃園縣桃園市○○街79號6樓之8，共同
    參與製造安非他命，嗣於同日凌晨4 時許，乙○○欲離開時
    ，在該處電梯口因全身散出化學製劑之異味，而為在場監控
    之海岸巡防署海岸巡防總局中部地區巡防局臺中機動查緝隊
    （下稱臺中查緝隊）人員查覺有異而上前盤檢，查獲其身上
    攜帶第一級毒品海洛因16包（含袋毛重18.95 公克）、第二
    級毒品甲基安非他命7包（含袋毛重76.7 公克）、現金新臺
    幣（下同）278,900 元，經員警帶同乙○○欲至上址察看時
    ，甲○○、丙○○即趁隙欲逃逸，丙○○乃另基於侵入住宅
    之犯意（侵入住宅部分，業據丙○○撤回上訴確定），自該
    處6樓攀爬至5樓，嗣因為警發現，復又自5樓攀爬至3樓之簡
    妏育住處，並破壞陽台鋁窗後，侵入該處住宅，後經臺中查
    緝隊人員發覺逮捕，並在丙○○陪同下，又在上址查獲如附
    表一製造毒品所需之原料、器具及如附表二編號4、6至12所
    示之物
二、案經臺灣桃園地方法院檢察署檢察官、臺灣臺中地方法院檢
    察署檢察官指揮海岸巡防署海岸巡防總局中部地區巡防局臺
    中機動查緝隊報請臺灣桃園地方法院檢察署檢察官偵查起訴
    。
    理  由
壹、證據能力：
一、證人即共同被告乙○○、丙○○於警詢、偵查及原審以被告
    身分所為之陳述之證據能力：
    按被告以外之人於審判外之言詞或書面陳述，除法律有規定
    者外，不得作為證據，刑事訴訟法第159條第1項定有明文。
    次按「刑事審判上之共同被告，係為訴訟經濟等原因，由檢
    察官或自訴人合併或追加起訴，或由法院合併審判所形成，
    其間各別被告及犯罪事實仍獨立存在。故共同被告對於其他
    共同被告之案件而言，為被告以外之第三人，本質上屬於證
    人，為確保被告對證人之詰問權，證人於審判中，應依法定
    程序，到場具結陳述，並接受被告之詰問，其陳述始得作為
    認定被告犯罪事實之判斷依據，此觀司法院釋字第582、592
    號解釋意旨甚明。」最高法院95年度台上字第2724號判決採
    同一見解。本件證人即共同被告乙○○、丙○○於警詢、偵
    查及原審以被告身分所為之陳述，均屬被告以外之人於審判
    外之陳述，惟證人即共同被告乙○○、丙○○於審判外之陳
    述，業經本院於審理程序中，經分離審判，並以證人身分傳
    喚到庭，依法具結後，就其等於警詢、偵查及原審以被告身
    分所為之陳述，於本院再次詢問，並予被告乙○○、丙○○
    對質詰問之機會，既已賦予被告乙○○、丙○○反對詰問權
    ，證人即共同被告乙○○、丙○○之上開各該陳述自有證據
    能力而得作為本院判決之基礎。
二、本件監聽譯文之證據能力：
    本案援用共犯甲○○所使用門號0000000000號行動電話於95
    年9 月14日、15日之監聽譯文，乃依法聲請檢察官核發，而
    依法實施通訊監察所得之證據，此有臺灣臺中地方法院檢察
    署95年 8月31日95年中檢惠發聲監字第001111號通訊監察書
    及監聽譯文附卷可稽（ 見偵卷第92至100頁），依法核有證
    據能力。
貳、實體部分：
一、認定犯罪事實所憑之證據及理由：
    訊據被告乙○○、丙○○均矢口否認有何製造第二級毒品安
    非他命之犯行，被告乙○○辯稱：95年9 月15日凌晨會到桃
    園縣桃園市○○街79號6 樓之8 ，是因為在同年月14日晚上
    11時至翌日凌晨零時許，甲○○打電話給我要我還他之前向
    他借的車，並且要我將車子開到桃園，且順便要我到臺北市
    承德橋附近拿桶子，所以我才會去向「萬里」拿像滅火器、
    可樂桶的桶子，後來到桃園大廟跟甲○○碰面後，甲○○要
    我載他去小北百貨買東西，之後我才和甲○○到查獲地點施
    用毒品，在休息過後，大約在凌晨4 點離開準備回去時，就
    在電梯口被警方查獲云云；被告丙○○辯稱：查獲地點是我
    於95年8 月中旬向朋友「阿偉」借住的，因為我常常要臺北
    、桃園2 地跑，所以才會向「阿偉」借住該處，「阿偉」有
    給我該處鑰匙，我不認識被告乙○○，被查獲當天被告乙○○是甲○○帶來的，而甲○○是「阿牛」帶來的，「阿牛」
    也有該處的鑰匙，我沒注意其他人是否有鑰匙，當天被告乙○○跟我在該處施用毒品，之後被告乙○○說要離開，走出
    大門就被警察抓，被查獲時住處並無異味，查獲的東西都是
    「阿牛」的，另1 個房間是「阿牛」在使用，因為在95年 8
    月24日「阿牛」有跟我說要拿東西去放云云。經查：
（一）臺中查緝隊人員於95年9月15日凌晨4時許在桃園縣桃園市
      ○○街79號6樓之8之客廳、被告丙○○所使用之房間及另
      間房間查獲如附表一所示之器具、原料等情，業據證人即
      海岸巡防署中部地區巡防局台中查緝隊人員丁○○於原審
      審理證稱詳實，且為被告丙○○、乙○○所自承，復有如
      附表一所示之各項器具扣案及查獲之錄影翻拍相片在卷（
      見偵查卷第136至139頁）可證。詳稽證人即查獲司法警察
      丁○○於原審證稱：我們係於95年9月14日晚上我們在桃
      園縣桃園市跟監1個綽號叫「明哥」（即甲○○）的人，
      他的車號是3683-ED號，我們從臺北市跟監下來桃園，我
      們是14號20時開始跟監，直到95年9月15日凌晨約12點多
      ，發現被告乙○○搭上「明哥」的車，到桃園市小北百貨
      購買鐵製的鍋爐，然後他們返回查獲地點，我們看他們搭
      電梯上6樓，我們就在6樓電梯口埋伏，15號凌晨4點起，
      乙○○從該處出來，準備要搭電梯時因為他全身充滿一股
      臭味，神色慌張，我們實施盤查，在他拿身分證時，有1
      小包安非他命掉下來，在對他隨身物品臨檢結果發現到海
      洛因、安非他命等扣案物，我們跟檢察官回報，檢察官指
      示房子裡面其他人可能會把相關物品毀滅，叫我們帶乙○○去敲門，然後聽到6樓之8有人在竄逃的聲音，於是我們
      就破門，我們進去時，發現整間都在從事安非他命的工廠
      ，裡面味道很濃厚，正在煮東西，我們後來把他們正在煮
      的東西送驗，應該是所謂鹵水，進去時瓦斯還沒有關，味
      道刺鼻，有刺激性的味道，那是小套房，我們進去裡面擺
      滿了相關製造器具，客廳有放漏斗、蒸餾瓶、防毒面具、
      冰箱、搖台、磅秤、高壓氣瓶、丙酮、氯化鈀、瓦斯噴燈
      、氯化鈉、氫氧化鈉、溫度計、手套、攪拌棒、活性碳、
      片檢、量杯、壓克力膠、鐵鍋即是被告乙○○跟「明哥」
      去買的鐵鍋，還有大小塑膠桶，剛剛所述的東西有的是在
      廚房、兩個小房間搜出來的，我記得在客廳裡面我看到的
      是漏斗、蒸餾瓶、防毒面具、冰箱、搖台、磅秤、高壓氣
      瓶、丙酮、氯化鈀、瓦斯噴燈、氯化鈉，我一進去就看到
      這些東西，我看到瓦斯爐上面有在煮鹵水，一打開門就即
      可望見廚房，廚房裡面有冰箱、抽油煙機，還有正在煮那
      鍋黑色液體，並是我們將瓦斯關掉，後來因為沒有繼續煮
      ，就凝固掉，房間另有 2間小房間內，門未鎖但是門是關
      著的，在被告丙○○所睡覺的房間裡面有放 2桶麻黃素，
      是白色塑膠桶，會知道該房間是被告丙○○所使用，是因
      為被告丙○○自己承認該房間是其所使用等語明確（見原
      審卷第204頁至第209頁），堪認臺中查緝隊人員查獲上址
      時，該處正在製造安非他命，而被告丙○○及共犯甲○○
      正在該址內，被告乙○○則正要自該處離開之事實明確。
（二）被告丙○○於偵查中供陳：上址係於95年9 月14日下午 2
      、3 時開始製造安非他命。而詳稽共犯甲○○所使用門號
      0000000000號行動電話於95年9 月14日、15日之監聽譯文
      ，共犯甲○○於電話中不斷與綽號「阿牛」者討論安非他
      命之製造事宜，例如「接下來的水是否要留著」、「是否
      需要活性碳及濾紙過濾」、「東西要放在漏斗上面慢慢滴
      ，鐵盆子會漏」，嗣於95年9 月15日凌晨共犯甲○○果到
      達上址（見偵卷第92至100頁），顯見上揭查獲處所於95
      年9 月14日下午2、3時起確在製造安非他命。而扣案如附
      表一編號1、2所示之物經送內政部警政署刑事警察局鑑驗
      後，確認內含毒品先驅原料「去甲麻黃」等情，有該局95
      年10月25日刑鑑字第0000000000號鑑定書在卷可按（見偵
      查卷第166頁），又如附表一編號3至24所示之物，分別係
      供製造第二級毒品安非他命所用，而分別用於鹵化、氫化
      及純化階段等情，亦有該局96年5月1日刑鑑字第09600493
      60號鑑定書在卷可按（ 見原審卷第310頁至第325 頁）。
      又扣案如附表一所示之物供作製造第二級毒品安非他命所
      用之物等情，業據鑑定人劉志奮於原審審理時具結供稱：
      如附表一編號1、2所示之物均檢驗出毒品先驅原料「去甲
      麻黃」，「去甲麻黃」一般是可以用來製造安非他命，製
      造安非他命之製程一般要經過鹵化、氫化、純化階段，鹵
      化階段通常是使用二氯亞硫醯、五氯化磷、三氯化磷當作
      鹵化試劑，本件查獲的毒品先驅原料「去甲麻黃」，經過
      鹵化會變成「氯去甲麻黃」，本件查獲的如附表一編號 3
      至17之器物，分別係用於鹵化、氫化及純化階段所需之設
      備，而附表一編號18至24則為化學試劑、有機溶劑，本件
      扣案物雖無鹵化試劑，但有氫化試劑，所以我們研判本件
      是要採氫化方式合成安非他命，鹵化試劑二氯亞硫醯並非
      管制藥品，可以向藥商購買就可購得，因為只要買得鹵化
      試劑，在「去甲麻黃」中加入鹵化試劑，即可產生「氯去
      甲麻黃」，在經過氫化、純化就可以合成安非他命等語（
      見原審卷第210至215頁、第289至291頁），綜上調查結果
      ，在上址查獲如附表一編號 3至24所示之物確係供作製造
      第二級毒品安非他命所用之情，亦堪認定。
（三）又被告乙○○、丙○○雖辯稱其等並不知情且未參與製造
      安非他命等語。然查：
  (1)、上揭處所於查獲當時乃被告丙○○所使用，且從95年9 月
      12日被告丙○○就到查獲地一直住到同月15日為警查獲時
      ，為被告丙○○所自承（見偵查卷第173 頁），而被告丙○○於偵查中亦供稱：該處是從95年9 月14日下午2、3時
      開始製造安非他命（見偵查卷第105 頁），可知，該處自
      95年9 月14日下午2、3時起開始製造安非他命迄查獲時止
      ，被告丙○○均在其內。而扣案2 桶麻黃素係在被告丙○○所睡覺的房間內查獲，亦據證人即查獲人員蘇正吉於原
      審證稱明確，稽之製造毒品事涉重刑，參與者多極其隱密
      以防遭查獲之風險，且製造毒品不若販賣毒品─交易時間
      短暫、時間地點得以快速更動，相反地，製造毒品須有一
      定之時間，且器具眾多，未能快速搬遷隱匿，是以，若未
      有提供場所者得殆不可能以克其功，而被告丙○○於斯時
      既為使用該址之人，共犯甲○○等若未得其同意，自不可
      能冒然在上址製造安非他命，被告丙○○與其等應有犯意
      之聯絡。況證人即共同被告乙○○於偵查中亦曾證述：我
      在查獲地點時，被告丙○○、甲○○在該處燒安非他命，
      我帶去的桶子放在一旁沒有用到，我一進去該處就有聞到
      很酸的味道（見偵查卷第102至103頁），亦徵被告丙○○
      共同製造安非他命之事實。
  (2)、查獲當天凌晨被告乙○○確實有至臺北市承德橋附近向綽
      號「萬里」之成年男子拿取高壓瓶，並搭乘共犯甲○○所
      駕駛之車輛至小北百貨買鍋子，再返回上揭查獲處所之情
      ，為被告乙○○所自承，復為證人即查獲人員蘇正吉、證
      人即共同被告丙○○證稱在卷，復有翻拍之照片附卷可稽
      。稽之查獲處所面積不大，而依上揭調查結果可知，被告
      乙○○自95年 9月15日凌晨零時起進入上揭處所，迄同日
      凌晨 4時許步出大門為警查獲時止，該處均在製造安非他
      命當中（由被告乙○○經警查獲時全身均有化學製劑的臭
      味，亦可佐證上情），被告乙○○在該處如此長的時間焉
      有不知之理。況且，製造毒品安非他命涉及重刑，製造者
      多行事隱密以防遭查獲或要脅，因此，共犯甲○○焉有要
      求全不知情者，參與拿取製造安非他命所用之高壓瓶及購
      買鍋子，而於被告乙○○到達後容留其如此長的時間，以
      增加事跡敗露的危險，益徵被告乙○○所為，應係基於與
      共犯甲○○等共同製造毒品之犯意聯絡下而為之分工。何
      況，證人即共同被告丙○○先於警詢中供稱：「眼鏡」、
      「阿牛」、「明哥」在查獲處所製造安非他命等語（見偵
      查卷第28頁），顯見被告乙○○確有參與，所辯不知情云
      云，無足採之。
  (3)、證人即共犯甲○○依被告之聲請於本院審理中到庭後，雖
      證稱：伊在95年9 月15日應該沒有到桃園縣桃園市○○街
      79號6 樓之8 處，記不清楚了，也不記得是否在該處見被
      告丙○○、乙○○，印象中好像被告乙○○有向伊借過車
      ，不記得何時還的，應是在景美見過被告丙○○一次，未
      在桃園見過云云，查以，依卷內監聽譯文、偵查照片及被
      告丙○○、乙○○之供述，證人甲○○於本案涉有重大犯
      罪嫌疑，證人甲○○雖於本院依法告知拒絕證言權後，仍
      未行使之，惟其證詞攸關自己犯嫌，證人甲○○避重就輕
      推以不知情，應係卸責之詞，綜合其證詞意旨，雖不能證
      被告丙○○、乙○○二人犯行，亦不足作為被告二人有利
      之認定，併予敘明之。
（四）按安非他命為毒品危害防制條例第2 條第2項第2款所定之
      第二級毒品，製造安非他命之製程一般要經過鹵化、氫化
      、純化階段，鹵化階段通常是使用二氯亞硫醯、五氯化磷
      、三氯化磷當作鹵化試劑，本件查獲的毒品先驅原料「去
      甲麻黃」，再加入鹵化試劑，經過鹵化後會變成「氯去甲
      麻黃」，在經過氫化、純化就可以合成安非他命等情業經
      證人劉志奮於原審審理時證述明確（詳上述）。而本件扣
      案如附表一編號2 所示黑色液體，經鑑定結果其內之含有
      係毒品先驅原料「去甲麻黃」成分，然無毒品先驅原料麻
      黃之成分，亦無檢驗出安非他命成分，有該局鑑驗書在
      卷可按（見偵查卷第166 頁），是以，本案被告乙○○、
      丙○○等雖已著手製造安非他命，然尚未達既遂之程度。
      又被告二人及其等辯護人雖辯稱其等使用之原料，未能製
      成安非他命，本案屬於不能犯云云。惟按所謂之不能犯，
      不能犯之前提係以法益未受侵害或未有受侵害之危險，僅
      行為人表露其主觀心態對法律之敵對性，因不構成刑事犯
      罪，刑法修法乃改為不罰，此有立法理由可參。而內政部
      警政署刑事警察局函覆原審以「目前國內查獲甲基安非他
      命毒品地下製造工廠多採毒品先趨原料麻作為反應起始
      物，反應過程大多以鹵化、氫化及純化三階段製造，去甲
      麻黃分子結構及化學性質與麻黃相似，學理上亦可以鹵
      化、氫化及純化等步驟製造安非他命毒品，惟本局實務上
      尚未查獲以此途徑成功合成安非他命製毒工廠案例」等語
      （見原審卷第310頁），僅在說明實務上未查獲此等案例
      ，然被告等人著手於犯罪之實行且造成法益之破壞，已至
      灼然，縱因原料或技術關係、或因遭警查獲而未克其功，
      均屬障礙未遂，上開辯護意旨主張本案為不能犯乙節，尚
      非的論，難為被告有利之認定。
（五）綜上所述，本件事證明確，被告乙○○、丙○○有共同製
      造安非他命之犯行，堪以認定，應依法論科。
二、論罪：
（一）查安非他命屬毒品危害防制條例第2 條第2項第2款所規定
      之第二級毒品，是核被告乙○○、丙○○製造安非他命之
      行為，均係犯毒品危害防制條例第4 條第6項、第2項之製
      造第二級毒品未遂罪。聲請人認被告係犯同條第2 項之製
      造第二級毒品既遂罪，雖有未洽，惟此僅係犯罪階段認定
      有誤，不生變更起訴法條之問題。又檢察官起訴雖認被告
      丙○○、乙○○係自95年8 月間即共同著手為本案製造安
      非他命犯行，惟查依卷內證據，僅能證明被告丙○○、被
      告乙○○係分別自95年9月14日、95年9月15日凌晨起著手
      參與本案之製造安非他命犯行，尚無從證明被告二人自95
      年8 月間起迄上揭時日有何共同製造安非他命之犯行，此
      部分公訴意旨尚不能證明之，惟檢察官既認此部分與前揭
      論罪科刑部分有實質上一罪關係，爰不另為無罪諭知，併
      予敘明之。
（二）被告乙○○、丙○○與共犯甲○○、綽號「阿牛」之成年
      男子間就製造安非他命之犯行，有犯意聯絡及行為分擔，
      均為共同正犯。
（三）被告乙○○前因偽造文書案件，臺灣宜蘭地方法院以93年
      度易字第131 號判決判處有期徒刑3月確定，於民國94年2
      月25日易科罰金執行完畢，此有臺灣高等法院被告前案紀
      錄表1份可按，其於5年內故意再犯本件有期徒刑以上之罪
      ，為累犯，應依刑法第47條第1 項之規定，加重其刑（但
      製造第二級毒品罪法定刑之無期徒刑部分，依法不得加重
      ，附此敘明）。
（四）又被告2 人已著手於製造第二級毒品之犯行，而尚未製造
      完成，係為未遂犯，爰依刑法第25條第2 項之規定減輕其
      刑，被告乙○○部分並先加後減之。
三、撤銷原判之理由：
    原審對被告丙○○、乙○○論罪科刑，固非無見。然查，原
    審認定被告丙○○、乙○○二人係自95年8 月間起製造安非
    他命，惟查依卷內證據（僅能證明被告二人係自95年8 月14
    日起著手犯案）尚無從證明被告二人自95年8月間起至95 年
    8 月14日前有共同製造安非他命之犯行，且原審以被告乙○○所有搭配門號 0000000000號之行動電話1支，係供犯本案
    製造毒品用之工具，而諭知沒收，亦有違誤，是以，被告乙○○、丙○○上訴否認有製造第二級毒品安非他命之犯行雖
    無理由，惟原判決既有可議之處，自應由本院撤銷原判決關
    於被告乙○○部分，及被告丙○○關於製造第二級毒品暨定
    應執行刑部分，均撤銷改判之。
四、科刑之理由
（一）爰審酌被告丙○○、乙○○均明知製造毒品安非他命乃造
      成毒品危害最大之根源，且製成之成品大量流入市面，對
      於國人身心健康及社會治安危害甚鉅，本案所生損害非輕
      ，惟依本案卷證所示，本案製造安命非他命之主謀乃共犯
      甲○○及綽號「阿牛」者，被告丙○○及乙○○於本案共
      犯關係中參與之角色較為次微，且被告二人參與本案犯行
      之時間非長，暨被告丙○○、乙○○之品行、生活狀況、
      智識程度等一切情狀，分別量處如主文第二項、第三項所
      示之刑。
（二）扣案如附表一所示之物，分別係被告二人製造毒品所用之
      原料、工具、製造過程中之中間產物及裝盛前揭製成品之
      器具，係製造安非他命所用之物，且屬被告二人或其共犯
      甲○○、「阿牛」所有，均依毒品危害防制條例第19條第
      1 項之規定，宣告沒收。至如附表二所示之物，或係供被
      告乙○○、丙○○施用毒品所用之物，或與本案無關且非
      違禁物，亦無證據證明係供本案製造犯罪所用或所得之物
      ，且非違禁物，爰不為沒收之諭知。被告乙○○另所有未
      扣案搭配門號0000000000號之行動電話1 支，被告乙○○
      雖曾以其受話去拿取高壓氣瓶，然尚難認該電話係直接供
      犯本案製造毒品之工具，且亦無諭知沒收之必要，併予敘
      明。
據上論斷，應依刑事訴訟法第369條第1項前段、第364條、第299
條第1 項前段，毒品危害防制條例第4 條第6 項、第2 項、第19
條第1項，刑法第11條前段、第28條、第47條第1 項、第25條第2
項，判決如主文。
本案經檢察官劉文水到庭執行職務
中　　華　　民　　國　　96　　年　　11　　月　　15　　日
　　　　　　　　　刑事第十二庭  審判長法　官  蔡永昌
　　　　　　　　　　　　　　　　　　  法　官  陳榮和
　　　　　　　　　　　　　　　　　　  法　官  王梅英
以上正本證明與原本無異。
如不服本判決，應於收受送達後十日內向本院提出上訴書狀，其
未敘述上訴之理由者並得於提起上訴後十日內向本院補提理由書
（均須按他造當事人之人數附繕本）。
                                      書記官  顧哲瑜
中　　華　　民　　國　　96　　年　　11　　月　　16　　日
附錄：本案論罪科刑法條全文
毒品危害防制條例第4條
製造、運輸、販賣第一級毒品者，處死刑或無期徒刑；處無期徒
刑者，得併科新臺幣1千萬元以下罰金。
製造、運輸、販賣第二級毒品者，處無期徒刑或 7年以上有期徒
刑，得併科新臺幣7百萬元以下罰金。
製造、運輸、販賣第三級毒品者，處 5年以上有期徒刑，得併科
新臺幣5百萬元以下罰金。製造、運輸、販賣第四級毒品者，處3
年以上10年以下有期徒刑，得併科新臺幣3百萬元以下罰金。
製造、運輸、販賣專供製造或施用毒品之器具者，處1年以上7年
以下有期徒刑，得併科新臺幣1百萬元以下罰金。
前五項之未遂犯罰之。
附表一：
┌──┬────┬────────┬────────────┬──────────┐
│編號│物品名稱│  數      量    │ 製造過程使用之階段     │  備  註            │
├──┼────┼────────┼────────────┼──────────┤
│ 1  │麻黃素  │5 包（驗前總毛重│內含毒品先驅原料「去甲麻│內政部警政署刑事警察│
│    │        │2355 2公克，包裝│黃（新麻黃）」          │局95年10月25日刑鑑字│
│    │        │袋總重約84.19 公│                        │第0000000000號鑑定書│
│    │        │克，驗餘總毛重23│                        │（偵查卷P166）      │
│    │        │466.26公克）    │                        │                    │
├──┼────┼────────┼────────────┼──────────┤
│ 2  │黑色液體│2 包（驗前總毛重│內含毒品先驅原料「去甲麻│內政部警政署刑事警察│
│    │（扣案清│2248公克，包裝袋│黃（新麻黃）」          │局95年10月25日刑鑑字│
│    │單上係載│總重約45公克，驗│                        │第0000000000號鑑定書│
│    │明鹵水）│餘總毛重2179.64 │                        │（偵查卷P166）      │
│    │        │公克）          │                        │                    │
├──┼────┼────────┼────────────┼──────────┤
│ 3  │磅秤    │1台             │用於鹵化、氫化階段      │內政部警政署刑事警察│
│    │        │                │                        │局96年5 月1 日刑鑑字│
│    │        │                │                        │第0000000000號鑑定書│
│    │        │                │                        │（原審卷P310-325）  │
├──┼────┼────────┼────────────┼──────────┤
│ 4  │抽濾瓶（│1瓶             │用於鹵化、純化階段      │同上                │
│    │即扣案清│                │                        │                    │
│    │單上所載│                │                        │                    │
│    │蒸餾瓶）│                │                        │                    │
├──┼────┼────────┼────────────┼──────────┤
│ 5  │漏斗    │1個             │同上                    │同上                │
├──┼────┼────────┼────────────┼──────────┤
│ 6  │攪拌棒  │2支             │同上                    │同上                │
├──┼────┼────────┼────────────┼──────────┤
│ 7  │量杯    │1個             │同上                    │同上                │
│    │        │                │                        │                    │
├──┼────┼────────┼────────────┼──────────┤
│ 8  │鐵鍋    │6個             │同上                    │同上                │
├──┼────┼────────┼────────────┼──────────┤
│ 9  │勺子    │2個             │同上                    │同上                │
├──┼────┼────────┼────────────┼──────────┤
│ 10 │大小塑膠│7個             │同上                    │同上                │
│    │桶      │                │                        │                    │
├──┼────┼────────┼────────────┼──────────┤
│ 11 │濾紙    │1張             │同上                    │同上                │
├──┼────┼────────┼────────────┼──────────┤
│ 12 │防毒面具│2個             │用於鹵化、氫化、純化階段│同上                │
├──┼────┼────────┼────────────┼──────────┤
│ 13 │氫氣瓶  │1支             │用於氫化階段            │同上                │
├──┼────┼────────┼────────────┼──────────┤
│ 14 │高壓氣瓶│2支             │同上                    │同上                │
│    │（可樂罐│                │                        │                    │
│    │）      │                │                        │                    │
├──┼────┼────────┼────────────┼──────────┤
│ 15 │搖臺    │1台             │同上                    │同上                │
├──┼────┼────────┼────────────┼──────────┤
│ 16 │酒精燈  │1個             │同上                    │同上                │
├──┼────┼────────┼────────────┼──────────┤
│ 17 │冰箱    │1台             │同上                    │同上                │
├──┼────┼────────┼────────────┼──────────┤
│ 18 │鈀金（氯│1瓶             │氫化階段重要之催化劑    │同上                │
│    │化鈀）  │                │                        │                    │
├──┼────┼────────┼────────────┼──────────┤
│ 19 │丙酮    │2桶             │有機溶劑                │同上                │
├──┼────┼────────┼────────────┼──────────┤
│ 20 │氯化納  │3瓶             │化學試劑                │同上                │
├──┼────┼────────┼────────────┼──────────┤
│ 21 │氫氧化納│1瓶             │化學試劑                │同上                │
├──┼────┼────────┼────────────┼──────────┤
│ 22 │活性碳  │2包             │用於氫化階段            │同上                │
├──┼────┼────────┼────────────┼──────────┤
│ 23 │片鹼    │2包             │化學試劑                │同上                │
├──┼────┼────────┼────────────┼──────────┤
│ 24 │乙醚    │1瓶             │ 有機溶劑               │同上                │
├──┼────┼────────┼────────────┼──────────┤
│ 25 │麻黃素盛│2個             │ 用以裝麻黃素所用       │                    │
│    │裝桶    │                │                        │                    │
└──┴────┴────────┴────────────┴──────────┘
附表二：
┌──┬─────┬────────────┬──────────────────┐
│編號│ 品  名   │   數  量               │            備  註                  │
├──┼─────┼────────────┼──────────────────┤
│ 1  │甲基安非他│8 包（驗餘淨重53.78 公克│另由被告乙○○施用第一、二級毒品案件│
│    │命        │，空包裝重3.50公克）    │，經本院以95年度訴字第2776號諭知沒收│
│    │          │                        │銷燬                                │
├──┼─────┼────────────┼──────────────────┤
│ 2  │海洛因    │16包（驗餘淨重12.68公克 │同上                                │
│    │          │，空包裝重6.92公克）    │                                    │
├──┼─────┼────────────┼──────────────────┤
│ 3  │新臺幣    │278,900元 、865,202元   │                                    │
├──┼─────┼────────────┼──────────────────┤
│ 4  │吸食針筒  │1支                     │                                    │
│    │          │                        │                                    │
├──┼─────┼────────────┼──────────────────┤
│ 5  │手機      │4支                     │                                    │
├──┼─────┼────────────┼──────────────────┤
│ 6  │瓦斯噴燈  │1支                     │                                    │
├──┼─────┼────────────┼──────────────────┤
│ 7  │溫度計    │1支                     │                                    │
├──┼─────┼────────────┼──────────────────┤
│ 8  │手套      │2雙                     │                                    │
├──┼─────┼────────────┼──────────────────┤
│ 9  │壓克力膠  │1桶                     │                                    │
├──┼─────┼────────────┼──────────────────┤
│ 10 │吸油器    │3個                     │                                    │
├──┼─────┼────────────┼──────────────────┤
│ 11 │甘油      │1瓶                     │                                    │
├──┼─────┼────────────┼──────────────────┤
│ 12 │吸食器    │1組                     │                                    │
└──┴─────┴────────────┴──────────────────┘
